臺灣高雄地方法院民事裁定
109年度消債更字第263號
聲  請  人  許秀亮  
0000000000000000

代  理  人  許飛陽  
上列當事人因消費者債務清理事件聲請更生，本院裁定如下：
    主  文
聲請人許秀亮自中華民國一百零九年十二月十五日下午四時起開
始更生程序。
命司法事務官進行本件更生程序。
    理  由
一、聲請意旨略以：伊無力清償債務，曾於民國109年5月25日向
    本院聲請調解債務清償方案，惟調解不成立。又伊未經法院
    裁定開始清算程序或宣告破產，爰聲請更生等語。
二、按債務人不能清償債務或有不能清償之虞者，得依本條例所
    定更生或清算程序，清理其債務。債務人無擔保或無優先權
    之本金及利息債務總額未逾新臺幣（下同）12,000,000元者
    ，於法院裁定開始清算程序或宣告破產前，得向法院聲請更
    生。法院開始更生程序之裁定，應載明其年、月、日、時，
    並即時發生效力。法院裁定開始更生或清算程序後，得命司
    法事務官進行更生或清算程序，必要時得選任律師、會計師
    或其他適當之自然人或法人一人為監督人或管理人。消費者
    債務清理條例（下稱消債條例）第3條、第42條第1項、第45
    條第1項及第16條第1項分別定有明文。
三、經查：
  ㈠聲請人前於109年5月25日向本院聲請調解債務清償方案，經
    本院109年度司消債調字第323號受理，於同年6月30日調解
    不成立，聲請人並於同日以言詞聲請更生等情，業經本院調
    閱上開調解卷宗核閱無訛，並有調解程序筆錄可參（見司消
    債調卷第27頁），依消費者債務清理條例施行細則第44條之
    3規定，聲請人於前置調解不成立後聲請更生，應屬合法。
  ㈡次查，聲請人於107年及108年度申報所得均為0元，然其自陳
    向本院聲請更生前2年內有薪資所得共396,000元，名下無財
    產，勞工保險投保於澎湖區漁會，投保薪資為24,000元。又
    聲請人自107年5月起受僱於許文昌經營之澎湖海昌水產店，
    工作內容係網路銷售、包裝魚貨及送貨，每月薪資為16,500
    元領現，並自108年8月起於新興市場（早市）與胞妹許容千
    （亦向本院聲請更生，並以109年度消債更字第271號裁定同
    本件裁定之日開始更生程序）共同或輪流擺攤，每月3至4天
    ，1天營業額約3,000元至5,000元，未領取社會局補助，104
    年間離婚、無子女等情，有財產及收入狀況說明書（司消債
    調卷第3至7頁）、債權人清冊（司消債調卷第9頁）、財團
    法人金融聯合徵信中心前置協商專用債權人清冊（司消債調
    卷第13至14頁）、財政部高雄國稅局107年及108年度綜合所
    得稅各類所得資料清單及總歸戶財產查詢清單（司消債調卷
    第15至16頁、本案卷第18頁）、許文昌出具切結書（司消債
    調卷第17頁）、勞工保險被保險人投保資料表（司消債調卷
    第18頁）、高雄市政府社會局社會福利資訊料查詢表（本案
    卷第9至10頁）、信用報告（本案卷第15頁）、戶籍謄本（
    本案卷第16頁）、商業保險投保資料查詢結果表（本案卷第
    20頁）、照片（本案卷第30頁、本案卷第48至50頁）、網路
    拍賣頁面截圖（本案卷第32至33頁、本案卷第63頁）、薪資
    袋（本案卷第51頁）調查筆錄（本案卷第71至72頁）在卷可
    參。本院審酌上情，認為聲請人擺攤收入部分，以其自陳每
    月4天（次）、每次淨收入2,000元計（營業額應扣除成本）
    ，再與胞妹許容千平均分攤後應為4,000元（計算式：2,000
    ×4÷2＝4,000），故核算聲請人目前償債能力之基礎以其每月
    薪資16,500元加計擺攤淨收入4,000元，合計20,500元為基
    準。
  ㈢關於聲請人個人日常必要支出部分，按債務人必要生活費用
    ，以最近1年衛生福利部或直轄市政府所公告當地區每人每
    月最低生活費1.2倍定之，消債條例第64條之2第1項定有明
    文。查衛福部社會司所公告109年度高雄市最低生活費為13,
    099元，其1.2倍為15,719元，又該最低生活費用之標準，係
    照當地最近1年平均每人消費支出60％訂定，依其基準之家庭
    收支調查報告調查表格式所示有關經常性支出之調查項目，
    包括利息支出、食品、衣著、房租及水費、電費、醫療保健
    、交通、娛樂、教育等，已涵蓋聲請人所陳報之支出項目；
    因聲請人於調解程序陳稱居住於姪子孫典良名下房屋，只要
    補貼水電費等語（見司消債調卷第28頁反面），故於計算聲
    請人個人每月必要生活費時，即應自前開已包括聲請人居住
    費用在內，扣除相當於房租支出所佔比例約24.36%，避免重
    複計列費用，則扣除居住費用後，聲請人每月必要生活費為
    11,890元【計算式：15,719－（15,719×24.36%）＝11,890】
    。
  ㈣綜上所述，以聲請人現每月收入20,500元為其償債能力基準
    ，扣除個人必要生活費11,890元後，餘8,610元，而聲請人
    之債權人為中國信託銀行，負債總額為8,290,651元（參司
    消債調卷第23頁），以聲請人每月所餘按月攤還結果，需約
    80年（計算式：8,290,651÷8,610÷12≒80.2）始能清償完畢
    ，應認其已不能清償債務。此外，聲請人無擔保或無優先權
    之債務總額未逾12,000,000元，且無消債條例第6條第3項、
    第8條或第46條各款所定駁回更生聲請之事由存在，則聲請
    人聲請更生為有理由，應予准許，爰命司法事務官進行本件
    更生程序。
四、依消債條例第11條第1項、第45條第1項，裁定如主文。
中　　華　　民　　國　　109 　年　　12　　月　　15　　日
                  民事庭　法　官　  賴寶合
以上正本係照原本作成。
本裁定不得抗告。
中　　華　　民　　國　　109 　年　　12　　月　　15　　日
                          書記官    胡美儀